# 同一控制还是非同一控制合并

提问人：canon1323 时间：2016-09-07 10:07:55
a集团 下属 a1 a2 两个子公司 a1 下属子公司b1 现a1用b1股权对a2增资(丧失控制权，投资后a2对 b1 权益法核算） 请教：从a1的角度 是同一控制合并还是非同一？

回答人：chenyiwei
你对事实背景的表述存在矛盾：a2没有取得对b1的控制权，则是否表明a1仍然控制b1？a2重组后，a1是否取得对a2的控制权？

提问人：canon1323 时间：2016-09-07 20:29:42
a2公司增资扩股 同时引入外部股东 整体a集团不丧失对a2控制权 a1处置b1股权并丧失控制权，a1不能控制a2 （重组后是平级关系） a2只是小股东 按照权益法核算

回答人：chenyiwei
“a2只是小股东 按照权益法核算”？

提问人：canon1323 时间：2016-09-08 08:49:03
陈老师 重组后 a2持有b1 股权比例较少能够产生重大影响 所以按照权益法核算 请问 a2对b1的 长期股权投资成本 是按照 b1的账面价值为基础还是公允价值为基础？

回答人：chenyiwei
因为是权益法核算，不是企业合并，所以属于“企业合并以外的其他原因形成的长期股权投资”，按其公允价值为基础进行初始计量。